# 求助陈版主，审计报告日后暂估差异是否为日后调整事项

提问人：liuweisheng 时间：2022-09-19 14:47:00
A公司 12 月暂估材料入账 100 万元， 1 月实际结算金额 102 万元，是否需要调整 12 月份数据， 12 月暂估时考虑因素合理，非错误导致。谢谢版主解惑。

回答人：chenyiwei
“12月暂估时考虑因素合理，非错误导致”的认定，即意味着导致最终结果与资产负债表日的估计出现差异的因素是在资产负债表日尚不存在且依据资产负债表日可获得的信息无法合理预见的事项。相应地，该差异应作为资产负债表日后非调整事项，其影响计入下一年度的损益。即，此问题与《监管规则适用指引——会计类第 1 号》之“1-24 区分会计估计变更和差错更正”存在逻辑上的关联。